【裁判字號】    96,易,1588
【裁判日期】    970314
【裁判案由】    竊盜
【裁判全文】
臺灣臺南地方法院刑事判決              96年度易字第1588號
公  訴  人  臺灣臺南地方法院檢察署檢察官
被      告  丁○○
                    現於高雄監獄執行中
被      告  丙○○
上列被告因竊盜案件，經檢察官提起公訴（96年度偵字第11841
號），本院判決如下：
    主  文
丁○○共同犯竊盜罪，累犯，處有期徒刑壹年陸月，減為有期徒
刑玖月。
丙○○共同犯竊盜罪，處有期徒刑陸月，減為有期徒刑月，如
易科罰金，均以新臺幣壹仟元折算壹日。
    事  實
一、丁○○因犯竊盜案，於民國94年9月15日經臺灣高雄地方法
    院判處有期徒刑十月確定，又因犯詐欺案，於95年7月19日
    經前揭法院以94年度簡上字第1010號判處有期徒刑六月確定
    ，嗣經裁定更定執行刑為有期徒刑一年二月，於96年2月1日
    因縮短刑期執行完畢。詎仍不知悔改，與丙○○共同意圖為
    自己不法之所有，基於共同竊盜之犯意聯絡，於96年4月16
    日12時33分許，由丙○○駕駛車牌號碼P3-0552號自用小客
    車，從高雄搭載丁○○，至臺南縣麻豆鎮一帶尋找目標，行
    至臺南縣麻豆鎮北勢里62-20號乙○○之住處時，由丙○○
    在未熄火之車上把風、接應，丁○○下車行竊，自未上鎖之
    紗窗門進入乙○○之住處，在客廳內徒手竊取乙○○所有之
    電腦主機及液晶螢幕各1台，得手後，搬至丙○○所駕車輛
    之後座放置，復進入乙○○之住處物色財物，惟打開臥室房
    門時遭乙○○發覺，乙○○立即追出，丁○○則迅速跑出乙○○之住處，坐上丙○○所駕車輛之副駕駛座，丙○○旋開
    車逃離現場。嗣丁○○將竊得之物攜至高雄市○○路後方之
    跳蚤市場，變賣與不詳攤商，得款新台幣（下同）3至4千元
    ，由己花用殆盡。嗣乙○○報警處理，警員在乙○○住宅大
    門玻璃採獲指紋，經送比對結果與丁○○之指紋相符，另警
    員調取乙○○住處旁之監視錄影畫面，發現案發時，車牌號
    碼P3-0552號之自用小客車曾停在乙○○住處門口，上開車
    輛係由丙○○使用，因而循線查知上情。
二、案經乙○○訴由臺南縣警察局麻豆分局報請臺灣臺南地方法
    院檢察署檢察官偵查起訴。
    理  由
一、訊據被告丁○○固坦承前開竊盜事實，惟辯稱：伊是臨時起
    意，伊是騙丙○○去那邊要找朋友的，丙○○不知道伊要去
    那邊偷東西云云；又訊據被告丙○○固就開車搭載被告丁○○到犯罪現場乙節供承不諱，惟辯稱：伊不知道丁○○要去
    偷東西云云。經查：
  (一)依被告丁○○所供，伊請被告丙○○載伊去佳里找朋友，因
    朋友不在，始轉往麻豆找朋友，開至麻豆被害人住處時臨時
    起意竊盜，乃騙被告丙○○伊要進去找朋友，而單獨入內行
    竊云云。被告丁○○既是前往臺南縣佳里鎮找朋友，則伊告
    知被告丙○○者應是要到佳里方是，然被告丙○○卻從未供
    稱被告丁○○要去佳里找朋友，始終只供稱被告丁○○說要
    去麻豆找朋友云云。又被告丙○○於警詢中供陳是丁○○事
    先與其約好要到台南地區，並約好當日11時從其工作場所出
    發（見警卷第8頁）等語。然被告丁○○於本院審理中則證
    稱是上車當天才告訴被告丙○○要她載伊去找朋友（見本院
    卷第60頁）等語，兩人所供顯有不符。
  (二)次查，被告丁○○遠從高雄前往台南縣佳里、麻豆一帶找朋
    友，且事先約好被告丙○○開車載伊前往，但卻未先與朋友
    聯絡要往訪之事，致訪友未遇，豈非怪哉？且訪友未遇，被
    告丙○○也未有任何疑問，任由被告丁○○指揮將車又由佳
    里開到麻豆？再如被告丁○○所言，前往佳里訪友未遇始改
    往麻豆方向，既是臨時改往他處，但被告丙○○又供稱被告
    丁○○並未曾以電話聯絡朋友，被告丙○○竟仍未質疑丁○○有無與朋友先聯絡過，而一路開車載丁○○到麻豆，實有
    違常理！末查，被告等大老遠從高雄專程而來訪友，被告丁○○卻無與朋友長談之意，而於下車時告訴被告丙○○不要
    熄火，伊馬上出來，且於被告丁○○搬了電腦主機及液晶螢
    幕各1台上車後，才表示要趕時間，而要被告丙○○趕快開
    車，被告丙○○仍無何質疑，並配合被告丁○○指示迅速開
    車逃離犯罪現場，謂被告丙○○對行竊之事完全不知情，卻
    又完全配合被告丁○○之指示行事，殊難令人置信！被告丁○○既供稱是臨時起意行竊，且未曾去過現場，對現場狀況
    並不了解，如何敢輕率入內行竊呢？除非其確信如行竊得手
    或不幸遭人發覺時可迅速脫離現場。然若被告丙○○對行竊
    之事完全不知情，被告敢確信被告丙○○會毫不猶豫迅速配
    合其指示駕車逃離現場？若被告丙○○稍有遲疑，未配合其
    迅速駕車逃離，可能被告即會為被害人逮獲，被告丁○○都
    未考慮及此？且亦不怕如為被告丙○○視破行竊事跡，被告
    丙○○可能根本不配合其脫逃，甚或協助被害人逮捕伊？
  (三)被告2人所辯均與常情有違，顯見被告丁○○所證被告丙○○不知其入內行竊等情無非迴護被告丙○○之詞，難予採信
    。此外，本件復經告訴人乙○○指訴在卷，並有告訴人乙○○住處旁路口監視器所拍攝畫面之光碟、監視錄影光碟、翻
    拍照片及現場照片、刑案現場測繪圖（標明告訴人住處與該
    監視器之相對位置）、刑事案件證物採驗紀錄表、內政部警
    政署刑事警察局96年5月18日刑紋字第0960067286號鑑驗書
    各乙件存卷可憑，事證已臻明確，被告2人犯行堪以認定，
    應依法論科。
二、核被告2人所為，均係犯刑法第320條第1項之竊盜罪。被告2
    人就上開犯行間有犯意聯絡，行為分擔，均為共同正犯。又
    被告丁○○有如犯罪事實欄所示之論罪科刑紀錄，有臺灣高
    等法院被告前案紀錄表在卷可參，其於5年內故意再犯本件
    有期徒刑以上之罪，為累犯，應依刑法第47條第1項之規定
    加重其刑。爰分別審酌被告之教育程度、品行、犯罪動機、
    目的、手段、對被害人所生之危害、被告丙○○並未分得財
    物及犯罪後之態度等一切情狀，各量處如主文所示之刑，丙○○部分並諭知易科罰金之折算標準。又被告2人上揭竊盜
    犯行，犯罪時間均在96年4月24日以前，所犯刑法之罪名及
    所宣告刑度，均合於96年罪犯減刑條例所定減刑要件，均應
    予減刑二分之一，如主文所示。
三、據上論斷，應依刑事訴訟法第299條第1項前段，刑法第28條
    、第320條第1項、第41條第1項前段、第47條，刑法施行法
    第1條之1，中華民國96年罪犯減刑條例第2條第1項第3款、
    第7條、第9條，判決如主文。
本案經檢察官甲○到庭執行職務。
中    華    民    國    97    年    3     月    14    日
                  刑事第八庭    法  官  彭喜有
以上正本證明與原本無異。
如不服本判決應於收受本判決後10日內向本院提出上訴書狀，並
應敘述具體理由。如未敘述上訴理由者，應於上訴期間屆滿後20
日內向本院補提理由書狀（均須按他造當事人之人數附繕本）「
切勿逕送上級法院」。
                                書記官  黃傳鈞
中    華    民    國    97    年    3     月    17    日
附錄本案論罪科刑法條全文
中華民國刑法第320條第1項：
意圖為自己或第三人不法之所有，而竊取他人之動產者，為竊盜
罪，處5年以下有期徒刑、拘役或5百元以下罰金。
附記事項：告訴人或被害人對於判決如有不服，請具備理由逕向
檢察官聲請檢察官提起上訴，其上訴期間之計算，係以檢察官收
受判決正本日期為準。


司法院資訊處製作；財團法人民間司法改革基金會備份。
